【裁判字號】    97,易,119
【裁判日期】    970430
【裁判案由】    竊盜
【裁判全文】
臺灣花蓮地方法院刑事判決               97年度易字第119號
公  訴  人  臺灣花蓮地方法院檢察署檢察官
被      告  甲○○
                    （現於臺灣花蓮看守所另案羈押中）
上列被告因竊盜案件，經檢察官提起公訴（97年度偵字第182號
）及移送併案審理（97年度偵字第182 號），被告於準備程序中
就被訴事實為有罪之陳述，經本院裁定改以簡式審判程序，並判
決如下：
    主  文
甲○○犯攜帶兇器竊盜罪，累犯，處有期徒刑伍月；又犯攜帶兇
器竊盜罪，累犯，處有期徒刑伍月；又共同犯攜帶兇器竊盜罪，
累犯，處有期徒刑伍月；又犯攜帶兇器於夜間侵入住宅竊盜罪，
累犯，處有期徒刑伍月。應執行有期徒刑壹年貳月。
    事  實
一、甲○○前有違反麻醉藥品管理條例、毒品危害防制條例、贓
    物、竊盜等前案紀錄，於民國94年間因竊盜案件，經本院判
    處有期徒刑1年確定，又於95 年間因詐欺、違反毒品危害防
    制條例等案件，經本院分別判處有期徒刑4月、1年確定，上
    開3罪刑經法院裁定應執行有期徒刑2年2月，原應於96年7月
    27日縮刑期滿，於96年3 月20日因縮短刑期假釋出監，嗣假
    釋未經撤銷，視為已執行完畢。詎不知悔悟，竟基於意圖為
    自己不法所有之犯意，於96年10 月16日下午3時許，侵入花
    蓮縣花蓮市○○○街79號之公寓樓梯間內（侵入住宅部分未
    據告訴），以其所有之一字起子竊取該公寓樓梯間樓梯防滑
    銅條12條，得手後，將該防滑銅條賣給賴俊良，得款新臺幣
    （下同）1仟餘元。
二、王德鈞又基於意圖為自己不法所有之犯意，於96年10月20日
    下午3時許，侵入花蓮縣花蓮市○○○○街43號之2之公寓樓
    梯間內（侵入住宅部分未據告訴），以其所有之一字起子竊
    取該公寓樓梯間樓梯防滑銅條20條，得手後，將該防滑銅條
    賣給賴俊良，得款2仟餘元。
三、王德鈞與丙○○共同基於意圖為自己不法所有之犯意聯絡，
    於96年11月6日上午9時許，共同侵入花蓮縣花蓮市○○路39
    6之1號之公寓之樓梯間（侵入住宅部分未據告訴），以其所
    有之一字起子竊取該公寓樓梯間樓梯防滑銅條10條，得手後
    ，將該防滑銅條賣給賴俊良，得款1仟餘元。
四、王德鈞又基於意圖為自己不法所有之犯意，於96年11月7 日
    晚間7時許，侵入花蓮縣吉安鄉○○村○○街81至83 號（全
    民國宅E 棟公寓）樓梯間內（侵入住宅部分未據告訴），以
    其所有之一字起子竊取該公寓樓梯間樓梯防滑銅條10條，得
    手後，將該防滑銅條交由鄒庭聲載至位於花蓮縣吉安鄉○○
    ○○街3號之「金燦興資源回收廠」變賣，得款新臺幣1仟餘
    元。
五、嗣甲○○因另涉嫌毒品案件為警於96年11月8 日查獲時及在
    臺灣花蓮看守所羈押中為警於96年12月5 日借提訊問時，在
    偵查犯罪職權之公務員尚未發覺上開竊盜犯行之前，分別主
    動向花蓮縣警察局花蓮分局、吉安分局警員供出上情，自首
    而接受裁判。
六、案經花蓮縣警察局花蓮分局、吉安分局分別報請臺灣花蓮地
    方法院檢察署檢察官偵查起訴及移送併案審理。
    理  由
一、按刑事訴訟法第273條之1第1 項規定除被告所犯為死刑、無
    期徒刑、最輕本刑為3 年以上有期徒刑之罪、或高等法院管
    轄第一審案件者外，於審判期日前之程序進行中，被告先就
    被訴事實為有罪之陳述時，審判長得告知被告簡式審判程序
    之旨，並聽取當事人、代理人、辯護人及輔佐人之意見後，
    裁定進行簡式審判程序。經查，本件被告甲○○被訴竊盜一
    案，為前開不得進行簡式審判程序以外之案件，且被告於本
    院行準備程序時就被訴事實為有罪之陳述，本院告知被告簡
    式審判程序之旨，並聽取被告之意見後，爰依前開規定，裁
    定改依簡式審判程序審判之，合先敘明。
二、上開犯罪事實，業據被告迭於警詢、偵查中及本院審理時均
    坦承不諱，核與證人即被害人丁○○、戊○○、己○○○、
    乙○○及證人鄒庭聲、莊順德於警詢中證述之情節相符，復
    有現場照片附卷足憑。是被告之自白核與事實相符，犯行均
    堪以認定，均應依法論科。
三、按刑法第321條第1項第3 款所謂兇器，凡於人之生命身體之
    安全，易生危險者均屬之。而被告持以行竊之一字起子，係
    鐵製具有尖端之工具，在客觀上足以對人之生命身體產生危
    害，具有行兇之危險性，自屬兇器之一種，故被告就上開犯
    罪事實一至三所為，均係犯刑法第321條第1 項第3款之攜帶
    兇器竊盜罪，被告與丙○○就犯罪事實三之犯行，有犯意聯
    絡及行為分擔，為共同正犯；又按刑法第321條第1項第1 款
    之夜間侵入住宅竊盜罪，其所謂「住宅」，乃指人類日常居
    住之場所而言，公寓亦屬之。至公寓樓下之「樓梯間」，雖
    僅供各住戶出入通行，然就公寓之整體而言，該樓梯間為該
    公寓之一部分，而與該公寓有密切不可分之關係，故於夜間
    侵入公寓樓下之樓梯間竊盜，難謂無同時妨害居住安全之情
    形，自應成立刑法第321條第1項第1 款於夜間侵入住宅竊盜
    罪（最高法院76年臺上字第2972號判例參照），是被告就犯
    罪事實四之所為，係犯刑法第321條第1項第1款、第3款之攜
    帶兇器於夜間侵入住宅竊盜罪（起訴書漏列第1 款，業經公
    訴人當庭追加）。至檢察官移送併案之事實，核與起訴書犯
    罪事實四所載之犯行均相同，屬於事實上之同一案件，本院
    自得併予審究。被告所犯上開4 罪間，犯意各別，犯罪構成
    要件事實互異，應予分論併罰。又被告有前開所述之科刑紀
    錄，此有臺灣高等法院被告前案紀錄表1份在卷足憑，其於5
    年以內故意犯本件有期徒刑以上之4 罪，均為累犯，各應依
    刑法第47條第1 項之規定加重其刑。被告於未為有偵查犯罪
    職權之公務員發覺前，即主動供出上開竊盜犯行而接受裁判
    ，此有花蓮縣警察局花蓮分局豐川派出所警員江奉麟製作之
    偵查報告、被告於96年12月5 日在花蓮縣警察局吉安分局偵
    查隊製作之調查筆錄等附卷可稽，是被告合於自首規定，爰
    依刑法第62 條前段規定，均減輕其刑，並依刑法第71條第1
    項規定先加後減之。爰審酌被告前已有多次竊盜前科，素行
    不佳，然參以其犯罪之目的、動機、手段、竊取樓梯之防滑
    銅條價值不高及犯案後主動自首坦承犯行，勇於認錯，犯後
    態度良好等一切情狀，分別量處如主文所示之刑，並定其應
    執行之刑，以資懲儆。至被告所有供本件犯罪所用之一字起
    子1 支，並未扣案，經被告供陳該起子業經其丟棄，復依卷
    內事證無從證明現仍存在而尚未滅失，為免將來執行困難，
    爰不另宣告沒收。
四、至同案被告丙○○俟到案後另行審結，併此敘明。
據上論斷，依刑事訴訟法第299條第1項前段、第273條之1第1項
，刑法第28條、第321條第1項第1款、第3款、第47條第1項、第
62條前段、第71條第1項、第51條第5款，刑法施行法第1條之1，
判決如主文。
本案經檢察官王怡仁到庭執行職務。
中    華    民    國    97    年    4     月    30    日
                  刑事第三庭    法 官  許乃文
上列正本證明與原本無異。
如對本判決不服，應於送達後10日內，向本院提出上訴狀（上訴
狀應記載具體上訴理由並應抄附繕本）告訴人或被害人如對於本
判決不服者，應具備理由請求檢察官上訴，其上訴期間之計算係
以檢察官收受判決正本之日期為準。
中    華    民    國    97    年    4     月    30    日
                                書記官
附錄本判決論罪之法律條文：
中華民國刑法第321條：
犯竊盜罪而有左列情形之一者，處六月以上、五年以下有期徒刑
：
一、於夜間侵入住宅或有人居住之建築物、船艦或隱匿其內而犯
    之者。
二、毀越門扇、牆垣或其他安全設備而犯之者。
三、攜帶兇器而犯之者。
四、結夥三人以上而犯之者。
五、乘火災、水災或其他災害之際而犯之者。
六、在車站或埠頭而犯之者。
前項之未遂犯罰之。


司法院資訊處製作；財團法人民間司法改革基金會備份。
